【裁判字號】    92,易,597
【裁判日期】    920801
【裁判案由】    傷害
【裁判全文】
臺灣板橋地方法院刑事判決                          九十二年度易字第五九七號
    公  訴  人  臺灣板橋地方法院檢察署檢察官
    被      告  丁○○
    選任辯護人  王寶蒞律師
    被      告  戊○○
    選任辯護人  李富湧律師
右列被告因傷害案件，經檢察官提起公訴（九十一年度偵字第二二二九五號），本院
判決如左：
    主  文
丁○○、戊○○傷害人之身體，各處拘役拾日，如易科罰金，均以佰元折算壹日
。
    事  實
一、戊○○與丁○○同係臺北縣板橋市公所之員工，丁○○係擔任臺北縣板橋市府後
    停車場管理員。緣戊○○懷疑其妻乙○○與丁○○有不正常之男女關係，民國九
    十一年九月十七日晚間，乙○○又與丁○○以電話聯繫，戊○○乃準備照相機預
    以拍照存證，並聯繫單位主管甲○○前去見證。九十一年九月十八日凌晨一時許
    ，戊○○至府後停車場停車管理室，撞見丁○○僅著內、衣褲與乙○○相依偎在
    一起，雙方進而產生嚴重口角爭執，戊○○拿起照相機拍照時，為乙○○拍落，
    戊○○及丁○○乃各基於傷害之犯意，出手互毆，致戊○○受有下唇瘀血併挫傷
    、丁○○則受有頭部外傷及右臉挫傷等傷害。
二、案經被害人丁○○、戊○○分別訴由臺北縣政府警察局板橋分局報請臺灣板橋地
    方法院檢察署檢察官偵查起訴。
    理  由
一、右揭犯罪事實，業據被告戊○○坦承不諱，被告丁○○則矢口否認有何傷害之犯
    行，辯稱：乙○○只是來找我問自強活動之事，我們並沒有不正常關係，不料戊○○進來之後就朝我太陽穴猛打，我沒有還手云云。經查：本件係因乙○○於深
    夜至府後停車場管理室尋找被告丁○○，乙○○之夫即被告戊○○持照相機前往
    採證，因而於管理室內爆發衝突。被告戊○○於前往搜證之前，固有報告其主管
    甲○○，甲○○復請丙○○一同前往，惟甲○○、丙○○尚未進入管理室前，被
    告戊○○、丁○○之間即已發生鬥毆，是本件惟一目擊現場事端者，僅有乙○○
    一人。而乙○○於警訊時固指陳：丁○○沒有毆打戊○○，戊○○右手持照相機
    ，左手抓丁○○，右手毆打等語（見偵查卷第八頁），惟至本院訊問時又改稱：
    戊○○進來管理室時，我就離開，之後聽到毆打的聲音，我又折回管理室，見到
    丁○○與戊○○纏在一起等語（見本院九十二年七月二日訊問筆錄第五頁）。核
    以乙○○當日於深夜至管理室找被告丁○○，有府後停車場監視錄影翻拍照片在
    卷足據，且被告丁○○亦不諱言僅著內衣褲與之共處一室，前開照片更顯示被告
    丁○○以帽子一只，遮掩管理室之監視鏡頭，再以事發後乙○○並未與被告戊○○一同返家，而陪同至醫院並照顧丁○○等情綜合以觀，足見乙○○與被告丁○○情誼匪淺；惟乙○○與被告戊○○究屬夫妻，仍須顧慮彼此名聲，是乙○○於
    警訊、本院訊問中各有偏執，致前後所述齟齬，是難逕斷孰屬可採。惟證人丙○○、甲○○雖未親見被告間之鬥毆，惟二人於停車場內聽聞乙○○之尖叫，即趕
    至管理室前，乙○○開門後，丙○○、甲○○均見到丁○○頭、臉部有傷勢，被
    告戊○○嘴角亦有血跡，此據證人丙○○、甲○○詳證在卷（見本院九十二年三
    月二十五日訊問筆錄），足認乙○○於本院訊問時所述被告丁○○、戊○○互有
    纏鬥等語，應較符諸事實。是被告丁○○辯稱僅被毆而未還手云云，應屬不實。
    此外，被告戊○○、丁○○分別於鬥毆後受傷，各有診斷證明書一紙在卷可稽（
    見偵查卷第九頁、第十頁），足證被告等犯行明確，應依法論處。
二、核被告丁○○、戊○○所為，均係犯刑法第二百七十七條第一項之傷害罪。爰審
    酌被告等二人並無前科，有臺灣高等法院被告全國前案紀錄表在卷為據，被告戊○○係因深夜見其妻與被告丁○○共處一室，憤而出手傷人，被告丁○○則係出
    手還擊，動機均出於偶發，而被告戊○○犯後坦承不諱，被告丁○○則仍隱飾犯
    行，並酌以被告等犯罪之手段、被害人所受傷害程度等一切情狀，各量處如主文
    所示之刑，並均諭知易科罰金之折算標準。
據上論斷，應依刑事訴訟法第二百九十九條第一項前段，刑法第二百七十七條第一項
、第四十一條第一項前段，罰金罰鍰提高標準條例第一條前段、第二條，判決如主文
。
本案經檢察官顏妃琇到庭執行職務。
中      華      民      國    九十二    年      八      月      一      日
                                  臺灣板橋地方法院刑事第六庭
                                          法  官  林漢強
右正本證明與原本無異。
如不服本判決，應於判決送達後十日內，向本院提出上訴狀。
                                          書記官  黃大千
中      華      民      國  九十二    年      八      月      一      日
附錄本案論罪科刑所用法條全文：
刑法第二百七十七條
傷害人之身體或健康者，處三年以下有期徒刑、拘役或一千元以下罰金。
犯前項之罪因而致人於死者，處無期徒刑或七年以上有期徒刑；致重傷者，處三年以
上十年以下有期徒刑。


司法院資訊處製作；財團法人民間司法改革基金會備份。
